臺灣臺南地方法院刑事判決　　　　　　　96年度交易字第30號
公　訴　人　臺灣臺南地方法院檢察署檢察官
被　　　告　乙○○
　　　　　　　　　　（現另案於臺灣臺南監獄臺南分監執行）
上列被告因公共危險案件，經檢察官提起公訴（96年度偵字第
1427號），被告就犯罪事實為有罪之陳述，經本院裁定進行簡式
審判程序，本院判決如下：
    主  文
乙○○服用酒類，不能安全駕駛動力交通工具而駕駛，處有期徒
刑壹年。
    事  實
一、乙○○於民國89年4月間，曾因酒醉駕車之公共危險案件
    ，經本院（己股承辦）以89年度南交簡字第353號刑事簡易
    判決判處罰金3萬元確定，於89年7月24日執行完畢；又於
    89 年12月間，因酒醉駕車之公共危險案件，經本院（元股
    承辦）以89年度交易字第617號刑事判決判處有期徒刑5月確
    定，於90年3月19日易科罰金執行完畢；又於90年6月間，
    因酒醉駕車之公共危險案件，經本院（勤股承辦）以90年度
    南交簡字第731號刑事簡易判決判處有期徒刑6月確定，於90
    年8月31日易科罰金執行完畢；又於95年11月間，因酒醉
    駕車之公共危險案件，經本院（復股承辦）以95年度交易字
    第110號刑事判決判處有期徒刑6月，並於96年2月6日撤回上
    訴確定（於96年3月20日入監服刑，現在執行中）。詎乙○
    ○猶不知悔改，於上開95年度交易字第110號案尚未判決確
    定前，竟復另行起意，於95年12月27日12時許，在其臺南市
    ○○路某工地與廠商邊談事情邊喝酒，其本身飲用了約3、4
    瓶罐裝之臺灣啤酒後，明知其控制力及注意力均已達無法安
    全駕駛動力交通工具之程度，仍於同日17時許，自該處駕駛
    牌照號碼NKB-458號重機車，沿育德路行駛，於同日17時20
    分許（起訴書誤載為8時35分許）行經文賢路1122巷與文成
    路682巷交岔路口時，不慎擦撞莊毅所駕駛之9008-NP號自小
    客車之左側車門，因乙○○身有酒味，經莊毅報警前來處理
    ，警察於同日20時許對乙○○做呼氣酒精濃度測試遭拒，而
    將其送往財團法人奇美醫院抽血檢驗，經驗得其血液中酒精
    濃度為228.9mg\dL〔經換算呼氣酒精濃度高達每公升1.14毫
    克（1.14mg\L）〕。
二、案經臺南市警察局第五分局報請臺灣臺南地方法院檢察署檢
    察官偵查起訴。
    理  由
一、本件係經被告乙○○於準備程序當庭表示認罪，而經本院裁
    定以簡式審判程序加以審理，則依據刑事訴訟法第273條之2
    、同法第159條第2項之規定，不適用傳聞法則有關限制證據
    能力之相關規定，合先敘明。
二、上揭犯罪事實，業據被告乙○○於本院審理中坦承不諱，核
    與被害人莊毅於警詢時所述情節相符，並有臺南市警察局舉
    發違反道路交通管理事件通知單影本、交通事故現場勘驗圖
    各1紙、交通事故調查表、刑法第185條之3案件測試觀察紀
    錄表及財團法人奇美醫院出具之血液酒精檢驗單各1紙在卷
    可稽。
三、按汽車駕駛人飲用酒類或其他類似物後其吐氣所含酒精濃度
    超過每公升0.25毫克或血液中酒精濃度超過百分之0.05者，
    不得駕車，道路交通安全規則第114條第2款定有明文。又刑
    法第185條之3規定所稱之「不能安全駕駛」，係屬抽象危險
    犯，並不以發生具體危險為必要，對於飲酒後呼氣酒精濃度
    已達每公升0.55毫克（0.55mg\L），肇事率為一般正常人之
    10倍，認為已達不能安全駕車之標準，此業經法務部88年5
    月18日以法88檢字第001669號函公告週知。又查飲酒後呼氣
    酒精濃度達每公升0.85毫克（0.85mg\L）時，駕車之肇事率
    為一般正常人之50倍，有「體內酒精濃度與肇事率之關係」
    表附卷可稽。被告酒後駕車，經抽血檢驗，驗得其血液中酒
    精濃度高達228.9MG\dL，經換算其呼氣酒精濃度高達每公升
    1.14毫克（1.14MG\L），其肇事率為一般正常人之50倍以上
    ，足見被告駕車肇事之危險性甚高，其已達不能安全駕駛動
    力交通工具之情狀甚明。綜上所述，事證明確，被告之犯行
    洵堪認定。
四、核被告乙○○所為，係犯刑法第185條之3之公共危險罪。又
    被告於89年4月間，曾因酒醉駕車之公共危險案件，經本
    院（己股承辦）以89年度南交簡字第353號刑事簡易判決判
    處罰金3萬元確定，於89年7月24日執行完畢；又於89年12
    月間，因酒醉駕車之公共危險案件，經本院（元股承辦）以
    89年度交易字第617號刑事判決判處有期徒刑5月確定，於90
    年3月19日易科罰金執行完畢；又於90年6月間，因酒醉駕
    車之公共危險案件，經本院（勤股承辦）以90年度南交簡字
    第731號刑事簡易判決判處有期徒刑6月確定，於90年8月31
    日易科罰金執行完畢；又於95年11月間，因酒醉駕車之公
    共危險案件，經本院（復股承辦）以95年度交易字第110號
    刑事判決判處有期徒刑6月，並於96年2月6日撤回上訴確定
    （於96年3月20日入監服刑，現在執行中）（以上就本案而
    言，均不構成累犯）之事實，有臺灣高等法院被告前案紀錄
    表在卷可稽。審酌被告之品行（有上開多次公共危險罪之前
    科）、生活狀況普通、智識教育程度為專科畢業、其前已有
    上開4次酒醉駕車之公共危險罪前科仍不知悔改，此次抽血
    檢驗經換算呼氣酒精濃度高達每公升1.14毫克，肇事率為一
    般正常人之50倍以上，其竟仍不顧自他生命、財產之危險，
    駕駛NKB-458號重機車，行駛於市區道路上，危險性極高，
    被告前4次所受之刑事處罰，1次為罰金刑，3次為有期徒刑6
    月以下得易科罰金之刑，由於被告不知自我反省，以致被告
    不知法院未對其重判係為讓其有改過自新之機會，詎其竟誤
    認其所犯之過錯乃小惡、小非，不知酒醉駕車甚易肇事，乃
    係攸關公共大眾生命、財產安全之大事，以致其不知警惕，
    不知悔改，一錯再錯，輕忽事件之嚴肅及刑法另有嚴峻之一
    面，雖被告事後坦承犯行，且本次車禍亦幸造成他人之傷亡
    ，然其既未能深思體會法院先前對其輕判係盼其能自我約束
    ，謹守酒後不駕車之規定，則其顯然不知悔改且缺乏自制力
    ，須國家機關之介入，始能予以教化矯治，為免被告再犯，
    並維護社會之公共安全，應有施以較長徒刑予以教化矯治之
    必要，爰量處如主文所示之刑，以示懲儆。又檢察官認被告
    有多次酒醉駕車犯行，足認其已酗酒成癮並有再犯之虞，單
    以刑罰之執行，尚不足以矯正其犯行，使其改過遷善，請於
    刑之執行前依刑法第89條之規定，令入相當處所施以禁戒處
    分。查並無具體之證據足以證明被告有酗酒之習慣，而被告
    有上開多次酒醉駕車之犯行，係因其觀念錯誤，以為酒後駕
    車係小惡、小非之事，況因被告其中被判處有期徒刑之罪確
    定者，於執行完畢後，已逾5年內再犯之累犯加重年限，亦
    致其產生輕忽之心，而被告本次再犯係因其在工地與廠商邊
    談事情邊喝酒並於酒後駕駛機車，其係工地現場之負責人，
    因為營建工程有工作之期限，要如期完工之壓力很大，其遂
    喝酒紓解壓力並與廠商藉此溝通協調，其在家中不會想到喝
    酒，其並無酗酒的習慣，平日其不會去喝酒，且其並非一上
    工就喝酒，只是為了與廠商協調才喝酒，亦據被告於本院審
    理時陳述明確。準此，其情形尚與刑法第89條令酗酒者入相
    當處所施以禁戒之要件有所未合，自不得依刑法第89條之規
    定令被告入相當處所施以禁戒。
據上論斷，應依刑事訴訟法第273條之1第1項、第299條第1項前
段，刑法第185條之3，刑法施行法第1條之1，判決如主文。
本案經檢察官甲○○到庭執行職務
中　　華　　民　　國　　96　　年　　6　　月　　21　　日
　　　　　　　　　  交通法庭    法　官　林勝利
以上正本證明與原本無異。
如不服本判決，應於判決送達後10日內，向本院提出上訴狀。
　　　　　　　　　　　　　 　 　書記官　陳金堂
中　　華　　民　　國　　96　　年　　6　　月　　21　　日
附錄本案論罪科刑法條全文：
中華民國刑法第185條之3
服用毒品、麻醉藥品、酒類或其他相類之物，不能安全駕駛動力
交通工具而駕駛者，處1年以下有期徒刑、拘役或3萬元以下罰金
。
